【裁判字號】    97,審訴,2961
【裁判日期】    971013
【裁判案由】    毒品危害防制條例
【裁判全文】
臺灣高雄地方法院刑事判決            97年度審訴字第2961號
公  訴  人  臺灣高雄地方法院檢察署檢察官
被      告  甲○○
指定辯護人  本院公設辯護人黃文德
上列被告因毒品危害防制條例案件，經檢察官提起公訴（97年度
毒偵字第4764號），本院合議庭裁定由受命法官獨任依協商程序
審理，判決如下：
    主  文
甲○○施用第一級毒品，累犯，處有期徒刑捌月。
    事實及理由
一、本件犯罪事實及證據，除犯罪事實「甲○○前因竊盜案，經
    臺灣高雄地方法院以92年易字第2227號判處應執行有期徒刑
    10月確定，甫於民國96年6 月10執行完畢，另因涉嫌施用毒
    品案件，經強制戒治後，於93年1 月8 日停止其處分出監」
    更正為「甲○○前因施用毒品案件，經本院以88年度毒聲字
    第875 號裁定令入戒治處所施以強制戒治，嗣經裁定停止戒
    治、撤銷停止戒治，於民國89年5 月21日強制戒治執行完畢
    釋放出戒治處所。嗣其於前開強制戒治執行完畢釋放後5 年
    內，再犯施用毒品案件，經本院以92年度訴字第1468號判決
    ，判處有期徒刑10月、5 月確定，另因偽造文書等案件，經
    本院以92年度訴字第875 號判決，判處有期徒刑1 年4 月、
    5 月確定，復因竊盜案件，經本院以92年度訴字第429 號判
    決、92年度易字第2227號判決，分別判處有期徒刑10月、10
    月確定，嗣經本院以96年度聲減字第232 號裁定，就上開本
    院92年度易字第2227號乙案以外之案件予以減刑，並定應執
    行刑為有期徒刑2 年2 月15日，於96年7 月16日執行完畢」
    ；「在不詳處所」更正為「在其高雄市○○區○○路37號之
    住處」；證據部分補充「被告甲○○於本院審理中之自白」
    外，餘均引用檢察官起訴書之記載，如附件。
二、本件被告業已認罪，並經辯護人協助下與檢察官於審判外達
    成協商之合意，渠等合意內容為：被告願受科刑範圍如主文
    所載。經核被告所為，係犯毒品危害防制條例第10條第1 項
    之施用第一級毒品罪，且上開協商合意內容，並無刑事訴訟
    法第455 條之4 第1 項所列不得認罪協商之情形，本件既經
    檢察官聲請改依協商程序而為判決，本院爰不經言詞辯論，
    於協商合意範圍內為協商判決。
三、應適用之法條：刑事訴訟法第455 條之4 第2 項、第455 條
    之8 、第454 條第2 項，毒品危害防制條例第10條第1 項，
    刑法第11條前段、第47條第1 項。
四、本判決除有刑事訴訟法第455 條之4 第1 項第1 款、第2 款
    、第4 款、第6 款、第7 款所定情形之一，或違反同條第2
    項規定者外，不得上訴。
本案經檢察官李文和到庭執行職務。
中    華    民    國    97    年    10    月    13    日
                  刑事第七庭    法  官  陳君杰
以上正本證明與原本無異。
如不服本判決，應於判決送達後10日內，向本院提出上訴狀。
中    華    民    國    97    年    10    月    13    日
                                書記官  李承悌
附錄本判決論罪科刑法條全文：
毒品危害防制條例第10條第1項
施用第一級毒品者，處6 月以上5 年以下有期徒刑。
附件：
臺灣高雄地方法院檢察署檢察官起訴書
                                    97年度毒偵字第4764號
    被      告  甲○○  男  31歲（民國○○年○○月○○日生）
                        住高雄市○○區○○路37號
                        國民身分證統一編號：Ｚ000000000號
上列被告因違反毒品危害防制條例案件，已經偵查終結，認為應
提起公訴，茲敘述犯罪事實及證據並所犯法條如下：
        犯罪事實
一、甲○○前因竊盜案，經臺灣高雄地方法院以92年易字第2227
    號判處應執行有期徒刑10月確定，甫於民國96年6月10執行
    完畢，另因涉嫌施用毒品案件，經強制戒治後，於93年1月8
    日停止其處分出監。詎猶不知悔改，於前開強制戒治執行完
    畢釋放後5年內，復基於施用第一級毒品之犯意，於97年3月
    12日10時20分許往前回溯24小時內某時，在不詳處所，施用
    第一級毒品海洛因。嗣於97年3月12日10時，經高雄市政府
    警察局小港分局通知施以定期尿檢，於徵得同意後採集其尿
    液送驗，結果呈現嗎啡陽性反應。
二、案經高雄縣政府警察局林園分局報告偵辦。
        證據並所犯法條
一、證據清單及待證事實
  (一)被告於警詢時及本署偵查中之供述:證明被告於警局同意接
      受採尿，並親自排放尿液受檢之事實。
 （二)尿液代碼與姓名對照表、高雄市立凱旋醫院濫用藥物尿液
      檢驗報告各1份:證明被告於97年3月12日10時20分往前回
      溯24小時內某時，在不詳地點，施用第一級毒品海洛因之
      事實。
  (三)刑案資料查註紀錄表、全國施用毒品案件紀錄表各1份:證
      明被告於前揭強制戒治執行完畢5年內再犯毒品危害防制
      條例第10條第1項之施用毒品罪之事實。
二、核被告甲○○所為，係犯毒品危害防制條例第10條第1項之
    施用第一級毒品罪嫌。被告曾受有期徒刑之執行完畢，有本
    署刑案資料查註紀錄表可稽，其於5年以內再犯本件有期徒
    刑以上之罪，為累犯，請依刑法第47條規定加重其刑。
三、依毒品危害防制條例第23條第2項、刑事訴訟法第251條第1項
    提起公訴。
    此  致
臺灣高雄地方法院
中    華    民    國    97    年    6    月    27    日
                              檢  察  官  乙○○
上正本證明與原本無異
中    華    民    國    97    年    7     月    2     日
                              書  記  官  余秋慧
附錄所犯法條：
毒品危害防制條例第10條
施用第一級毒品者，處 6 月以上 5 年以下有期徒刑。
施用第二級毒品者，處 3 年以下有期徒刑。


司法院資訊處製作；財團法人民間司法改革基金會備份。
